sk-SK: Umenie a zábava > Záľuby a tvorivé dielne > Modelárstvo > Modelárske rakety: Vysokovýkonné rakety; Viacstupňové rakety; Jednostupňové rakety; Vodné rakety
ro-RO: Artă și divertisment > Hobby-uri și artă > Creare de modele și machete > Machete de rachete: Rachete de mare putere; Rachete cu mai multe etape; Rachete cu o singură etapă; Rachete cu apă
es: Arte y ocio > Hobbies y artes creativas > Modelismo > Modelismo espacial: Cohetes de alta potencia; Cohetes de múltiples etapas; Cohetes de una sola etapa; Cohetes de agua
zh-CN: 艺术与娱乐 > 爱好/艺术创作 > 模型制作 > 火箭模型: 大功率火箭; 多级火箭; 单级火箭; 水火箭
nb: Kunst og underholdning > Hobby og kreativitet > Modellmaking > Modellraketter: Raketter med høy effekt; Flertrinnsraketter; Éntrinnsraketter; Vannraketter
ko: 아트/엔터테인먼트 > 취미/예술 > 모형 제작 > 모형 로켓: 고출력 로켓; 다단식 로켓; 단단식 로켓; 물 로켓
bg-BG: Изкуства и развлечения > Хобита и творчески изкуства > Изработка на модели > Ракетомоделизъм: Мощни ракети; Многостепенни ракети; Едностепенни ракети; Водни ракети
fr: Arts et loisirs > Loisirs et arts créatifs > Modélisme > Modélisme de fusées: Fusées haute puissance; Fusées à plusieurs étages; Fusées à un étage; Fusées à eau
sl-SI: Kultura in zabava > Hobiji in ustvarjalne umetnosti > Izdelava modelov > Raketno modelarstvo: Visokozmogljive rakete; Večstopenjske rakete; Enostopenjske rakete; Vodne rakete
it: Arte e svago > Hobby e arti creative > Modellismo > Modelli di missili: Razzi ad alta potenza; Razzi multistadio; Razzi monostadio; Razzi ad acqua
nl: Kunst en entertainment > Hobby's en creatieve vaardigheden > Modelbouw > Modelraketten: Krachtige raketten; Meertrapsraketten; Eentrapsraketten; Waterraketten
cs: Umění a zábava > Hobby, hudba a výtvarné umění > Modelářství > Raketové modelářství: Rakety s vysokým výkonem; Vícestupňové rakety; Jednostupňové rakety; Vodní rakety
pt-PT: Artes e lazer > Passatempos e artes criativas > Modelismo > Modelos de construção de foguetes: Foguetes de alta potência; Foguetes multifases; Foguetes de uma só fase; Foguetes de água
sv: Konst och underhållning > Hobby och skapande > Modelltillverkning > Modellraketer: Högkrafsraketer; Flerstegsraketer; Enstegsraketer; Vattenraketer
tr: Sanat ve Eğlence > Hobiler ve Sanatsal Çalışmalar > Maket Yapımı > Roket Maketleri: Yüksek Güçlü Roketler; Çok Kademeli Roketler; Tek Kademeli Roketler; Su Roketleri
fi: Taide ja viihde > Harrastukset ja taiteet > Pienoismalli­välineet > Pienoismalliraketit: Erittäin tehokkaat raketit; Monivaiheiset raketit; Yksivaiheiset raketit; Vesiraketit
hr-HR: Umjetnost i zabava > Hobiji i kreativne umjetnosti > Izrada modela > Izrada modela raketa: Rakete velike snage; Višestupanjske rakete; Jednostupanjske rakete; Vodene rakete
ja: 芸術・エンターテイメント > 趣味・コレクション > 模型 > モデルロケット: 高出力ロケット; 多段式ロケット; 単段式ロケット; ウォーターロケット
pt-BR: Artes e entretenimento > Hobbies e artes > Construção de maquetes > Foguete em miniatura: Foguetes de alta potência; Foguetes de vários estágios; Foguetes de estágio único; Foguetes a água
th: ศิลปะและความบันเทิง > งานอดิเรกและศิลปะสร้างสรรค์ > การทำโมเดล > จรวดจำลอง: จรวดแรงสูง; จรวดหลายขั้นตอน; จรวดแบบขั้นตอนเดียว; จรวดน้ำ
zh-TW: 藝術/娛樂 > 嗜好和創作藝術 > 模型製作 > 模型火箭: 高功率火箭; 多節火箭; 單節火箭; 水火箭
da: Kunst og underholdning > Hobby og håndarbejde > Modelbyggeri > Modelraketter: Højeffektraketter; Flertrinsraketter; Enkelttrinsraketter; Vandraketter
hu: Művészet és szórakoztatás > Hobbik és kreatív művészet > Modellkészítés > Rakétamodellek: Nagy teljesítményű rakéták; Többlépcsős rakéták; Egylépcsős rakéták; Vízi rakéták
de: Kunst & Unterhaltung > Hobby & Kunst > Modellbau > Modellraketen: Raketen mit hoher Leistung; Raketen mit mehreren Stufen; Raketen mit einer Stufe; Wasserraketen
el: Τέχνες & Ψυχαγωγία > Χόμπι & Δημιουργικές Τέχνες > Κατασκευή μοντέλων > Μοντέλο Rocketry: Πύραυλοι υψηλής ισχύος; Πύραυλοι πολλαπλών σταδίων; Πύραυλοι ενός σταδίου; Πύραυλοι νερού
ru: Искусство и развлечения > Хобби и творчество > Моделизм > Модели ракет: Ракеты большой мощности; Многоступенчатые ракеты; Одноступенчатые ракеты; Пневмогидравлические ракеты
lt-LT: Menai ir pramogos > Hobiai ir menai > Modelių gamyba > Raketų modeliavimas: Didelės galios raketos; Daugiapakopės raketos; Vienpakopės raketos; Vandens raketos
pl: Sztuka i rozrywka > Hobby i sztuki piękne > Modelarstwo > Modele rakiet: Rakiety dużej mocy; Rakiety wielostopniowe; Rakiety jednostopniowe; Rakiety wodne
vi: Nghệ thuật và giải trí > Sở thích và nghệ thuật sáng tạo > Tạo mẫu > Tên lửa mô hình: Tên lửa công suất lớn; Tên lửa nhiều tầng; Tên lửa đơn tầng; Tên lửa nước
en: Arts & Entertainment > Hobbies & Creative Arts > Model Making > Model Rocketry: High-Power Rockets; Multi-Stage Rockets; Single-Stage Rockets; Water Rockets